臺灣臺中地方法院刑事判決            100年度侵訴字第153號
公  訴  人  臺灣臺中地方法院檢察署檢察官
被      告  雷宗霖
上列被告因妨害性自主罪案件，經檢察官提起公訴（100年度偵
字第8665號），本院依簡式審判程序判決如下：
    主  文
雷宗霖對於十四歲以上未滿十六歲之女子為性交，處有期徒刑陸
月，緩刑年，緩刑期間付保護管束，並應向檢察官指定之政府
機關、政府機構、行政法人、社區或其他符合公益目的之機構或
團體，提供捌拾小時之義務勞務。
    事  實
一、雷宗霖於民國99年12月底，經由友人介紹結識A女（代號000
    0000000，85年12月31日生、真實姓名資料詳見卷附對照表
    ），雙方即開始交往，並進而成為男女朋友關係。雷宗霖明
    知A女為14歲以上未滿16歲之女子，竟基於對14歲以上未滿1
    6歲之女子為性交之犯意，於100年2月19日晚上8時許，在臺
    中市○○區○○路某籃球場，經A女向其詢問是否欲為性交
    行為後，即與A女一同前往該籃球場之公廁內，經徵得A女同
    意，以將其陰莖插入A女陰道之方式，對A女為性交行為1次
    。嗣因A女之母（代號0000000000A，真實姓名資料詳見卷附
    對照表）於100年3月2日凌晨1時許，返回住處時，發現雷宗
    霖在A女房間內，經A女之母詢問而發現，並報警處理，始查
    悉上情。
二、案經A女之母訴由臺中市政府警察局移送臺灣臺中地方法院
    檢察署檢察官偵查起訴。
    理  由
一、按除被告所犯為死刑、無期徒刑、最輕本刑為3年以上有期
    徒刑之罪或高等法院管轄第一審案件者外，於刑事訴訟法第
    273條第1項程序進行中，被告先就被訴事實為有罪之陳述時
    ，審判長得告知被告簡式審判程序之旨，並聽取當事人、代
    理人、辯護人及輔佐人之意見後，裁定進行簡式審判程序；
    除簡式審判程序、簡易程序及第376條第1款、第2款所列之
    罪之案件外，第一審應行合議審判；刑事訴訟法第273條之
    1第1項、第284條之1分別定有明文。本件被告雷宗霖所犯係
    死刑、無期徒刑、最輕本刑為3年以上有期徒刑或高等法院
    管轄第一審案件以外之罪，且於本院行準備程序時就被訴事
    實為有罪之陳述，經受命法官告知簡式審判程序之旨，並聽
    取公訴人、被告之意見後，本院合議庭認無不得或不宜改依
    簡式審判程序進行之處，經評議結果，裁定改由受命法官獨
    任行簡式審判程序，合先敘明。
二、上開事實，迭經被告雷宗霖於警詢、偵訊、本院準備程序及
    審理時，坦承不諱，核與證人A女、A女之母於警詢時，證述
    之情節相符，復有A女繪製之現場圖1紙、現場照片6幀、A女
    之代號與真實姓名對照表1紙、A女之行政院衛生署豐原醫院
    受理疑似性侵害事件驗傷診斷書1份附卷可稽，足徵被告之
    自白確與事實相符。又A女係85年12月31日生，於被告從事
    本件犯罪行為之100年2月10日，確為14歲以上未滿16歲之人
    ，且按刑法第227條第3項之對於14歲以上未滿16歲女子為性
    交罪，其被害客體為14歲以上未滿16歲之女子，立法意旨係
    以該女子智識與身體發育均尚未完全，尚無表示同意與他人
    為性交行為之能力，縱得該女子之同意，亦不得對之為性交
    之行為，以保護少女身智之正常發育，故本件被告雖係經A
    女向其詢問是否欲為性交行為後，並經徵得A女同意而與之
    為性交行為，然仍無礙於上開犯罪之成立。本件事證明確，
    被告對於14歲以上未滿16歲之女子為性交之犯行，應堪認定
    。
三、核被告雷宗霖所為，係犯刑法第227條第3項之對於14歲以上
    未滿16歲之女子為性交罪。又刑法227條第3項之對於14歲以
    上未滿16歲之女子為性交罪，係特別規定以被害人年齡為14
    歲以上未滿16歲者為其處罰之特殊要件，依兒童及少年福利
    法第70條第1項但書規定，尚毋庸再依該法第70條第1項前段
    規定加重其刑。另按刑法第227條之1規定：18歲以下之人犯
    同法第227條之罪者，減輕或免除其刑。其所稱「18歲以下
    」，係指未滿18歲及適滿18歲者而言。被告係81年8月22日
    出生，於本案行為時即100年2月10日，已為18歲以上、19歲
    未滿之人，其觸犯刑法第227條第3項之罪，自無同法第227
    條之1規定之適用（最高法院99年度臺上字第497號判決意旨
    參照），附此敘明。爰審酌被告未慮及A女年輕懵懂，即對
    於未滿16歲之A女為性交行為，影響A女身心成長甚鉅，然考
    量被告於本案發生當時，年僅18歲，且無前科，素行尚佳，
    復於本案偵審程序，多次表示願與A女及告訴人洽談和解事
    宜（警卷第18頁，偵卷第13頁，本院卷第11、15頁），然因
    告訴人均表示不願意與被告和解（偵卷第10頁，本院卷第5
    頁），致雙方迄今仍未能成立和解，又本案係經A女向被告
    詢問是否欲為性交行為後，被告始徵得A女同意，對A女為性
    交行為之犯罪動機、手段，被告家庭經濟狀況小康之生活狀
    況、國中畢業之智識程度，暨犯罪後坦承犯行，態度尚屬良
    好等一切情狀，量處如主文所示之刑。再被告前未曾因故意
    犯罪受有期徒刑以上刑之宣告，有臺灣臺中地方法院檢察署
    刑案資料查註紀錄表及臺灣高等法院被告前案紀錄表各1份
    在卷可考，雖因一時失慮，致罹刑典，然被告既先後多次表
    達願與A女及告訴人洽談和解之意，復於本案偵審程序，始
    終坦承犯行，足認確有悔意，經此偵審程序與論罪科刑之教
    訓後，當應知所警惕，而無再犯之虞，且被告年僅19歲，正
    當人生起步之際，倘逕令其入監執行，對其往後人生將造成
    重大影響，本院審酌上情，認所宣告之刑，以暫不執行為適
    當，爰依刑法第74條第1項第1款，宣告緩刑3年，另依刑法
    第93條第1項第1款規定，併諭知於緩刑期間付保護管束；又
    為深植被告守法觀念，記取本案教訓，另依刑法第74條第2
    項第5款規定，併宣告被告應向檢察官指定之政府機關、政
    府機構、行政法人、社區或其他符合公益目的之機構或團體
    ，提供80小時之義務勞務，並依刑法第93條第1項第2款規定
    ，諭知於緩刑期間付保護管束，以促其緩刑期間徹底悔過，
    用啟自新。
據上論斷，應依刑事訴訟法第273條之1第1項、第299條第1項前
段，刑法第227條第3項、第74條第1項第1款、第2項第5款、第93
條第1項第1款、第2款，判決如主文。
本案經檢察官劉文賓到庭執行職務。
中    華    民    國   100    年    11    月    9     日
                  刑事第十六庭  法  官  鄭舜元
以上正本證明與原本無異。
如不服本判決應於收受判決後10日內向本院提出上訴書狀，並
應敘述具體理由。其未敘述上訴理由者，應於上訴期間屆滿後
20日內向本院補提理由書(均須按他造當事人之人數附繕本)
「切勿逕送上級法院」。
告訴人或被害人對於判決如有不服具備理由請求檢察官上訴者，
其上訴期間之計算係以檢察官收受判決正本之日期為準。
                                書記官  黃聖心
中    華    民    國   100    年    11    月    9     日
附錄：論罪科刑法條
中華民國刑法第227條
對於未滿十四歲之男女為性交者，處3年以上10年以下有期徒刑
。
對於未滿十四歲之男女為猥褻之行為者，處6月以上5年以下有期
徒刑。
對於十四歲以上未滿十六歲之男女為性交者，處7年以下有期徒
刑。
對於十四歲以上未滿十六歲之男女為猥褻之行為者，處3年以下
有期徒刑。
第1項、第3項之未遂犯罰之。